臺灣臺中地方法院刑事判決　　　　　　100年度交易字第270號
公　訴　人　臺灣臺中地方法院檢察署檢察官
被　　　告　謝廷富
上列被告因公共危險等案件，經檢察官提起公訴（九十九年度偵
字第二七一一八號），本院判決如下：
    主   文
謝廷富服用酒類，不能安全駕駛動力交通工具而駕駛，處拘役伍
拾伍日，如易科罰金，以新臺幣壹仟元折算壹日。其餘被訴過失
傷害部分，公訴不受理。
    事   實
一、謝廷富自民國九十九年十月十五日十二時許起至同日十四時
    許止，在臺中縣梧棲鎮（現改制為臺中市梧棲區○○○路上
    之某檳榔攤，飲用人蔘藥酒一瓶後，已達不能安全駕駛動力
    交通工具之程度，並明知駕駛人飲酒後，其吐氣所含酒精成
    分超過每公升０‧二五毫克以上者，不得駕車，竟仍基於酒
    醉駕車之犯意，於同日十六時許，駕駛其所有之車牌號碼Ｍ
    二－０九二八號自用小客車上路。嗣於同日十六時四十分許
    ，駕車行經梧棲區○○路○段一０一六號前時，本應注意駕
    駛人駕駛汽車，應遵守道路交通號誌之指示，而依當時情形
    ，並無不能注意之情況，貿然闖越紅燈前行，適有卓玉東騎
    乘其所有之車牌號碼ＱＬ二－九六二號輕型機車，沿梧棲區
    ○○路○段一０一六號旁道路自北往南方向行駛，謝廷富之
    上開自用小客車車頭乃與卓玉東之上開輕型機車（起訴書誤
    為重型機車）左側車身發生碰撞，卓玉東因而人車倒地，並
    受有腦震盪併臉部多處擦傷、右眉下及右臉頰撕裂傷、胸壁
    挫傷併左側第三、四肋骨閉鎖性骨折、左鎖骨閉鎖性骨折、
    左胸壁擦傷、四肢多處擦傷、疑似左膝前十字韌帶撕裂性骨
    折、疑似第二腰椎壓迫性骨折等傷害（傷害部分業據卓玉東
    於本院審理中撤回告訴）。嗣經警據報前往現場處理，並對
    在場之謝廷富施以酒精濃度測試，測得其吐氣所含酒精濃度
    達每公升０‧六二毫克，始查悉上情。
二、案經卓玉東訴由臺中縣警察局（現改制為臺中市政府警察局
    ）清水分局報告臺灣臺中地方法院檢察署檢察官偵查起訴。
    理   由
甲、有罪部分：
壹、證據能力方面：
一、按被告以外之人（包括證人、鑑定人、告訴人、被害人及共
    同被告等）於審判外之陳述雖不符刑事訴訟法第一百五十九
    條之一至之四等四條之規定，而經當事人於審判程序同意作
    為證據，法院審酌該言詞陳述或書面陳述作成時之情況，認
    為適當者，亦得為證據；當事人、代理人或辯護人於法院調
    查證據時，知有刑事訴訟法第一百五十九條第一項不得為證
    據之情形，而未於言詞辯論終結前聲明異議者，視為有前項
    之同意，同法第一百五十九條之五定有明文。立法意旨在於
    傳聞證據未經當事人之反對詰問予以核實，原則上先予排除
    。惟若當事人已放棄反對詰問權，於審判程序中表明同意該
    等傳聞證據可作為證據；或於言詞辯論終結前未聲明異議，
    基於尊重當事人對傳聞證據之處分權，及證據資料愈豐富，
    愈有助於真實發見之理念，且強化言詞辯論主義，使訴訟程
    序得以順暢進行，上開傳聞證據亦均具有證據能力。查檢察
    官、被告對於本案卷內相關證人之證述、文書卷證資料，於
    本院一百年四月七日及四月二十八日審理中並未就有何於刑
    事訴訟法第一百五十九條第一項不得為證據之情形於本院言
    詞辯論終結前聲明異議，且有關本案諸證人之證述、文書卷
    證資料亦經本院於審理期日逐一提示、朗讀，並告以要旨，
    本院復審酌相關證人證述筆錄製成、文書卷證資料取得，並
    無證據顯示有何違背程序規定情事，依據上述之說明，均應
    具有證據能力。
二、次按刑事訴訟法第一百五十九條之四規定，除前三條之情形
    外，下列文書亦得為證據：「一、除顯有不可信之情況外，
    公務員職務上製作之紀錄文書、證明文書。二、除顯有不可
    信之情況外，從事業務之人於業務上或通常業務過程所須製
    作之紀錄文書、證明文書。三、除前二款之情形外，其他於
    可信之特別情況下所製作之文書。」，此係因公務員職務上
    製作之紀錄文書或證明文書，係公務員依職權所為，與其責
    任、信譽攸關，若有錯誤、虛偽，公務員可能因此擔負刑事
    及行政責任，且該等文書經常處於可能受公開檢查之狀態，
    其正確性及真實之保障極高；另從事業務之人在業務上或通
    常業務過程製作之上開文書，因係於通常業務上不間斷而規
    律之記載，一般均有會計等人員校對，記錄時亦無預見日後
    將作為證據之偽造動機，其虛偽之可能性較小，且如讓製作
    者以口頭方式在法庭上再重述過去之事實或數據，實際上有
    其困難，二者具有一定程度之不可代替性，是除非有顯不可
    信之情況外，上開公務文書或業務文書應均具有證據能力。
    是本件臺中縣警察局（現改制為臺中市政府警察局）清水分
    局梧棲交通小隊員警針對本案交通事故所製作之職務報告、
    道路交通事故現場圖、道路交通事故調查報告表（一）、（
    二）、道路交通事故當事人酒精測定紀錄表、道路交通事故
    當事人登記聯單、道路交通事故肇事人自首情形紀錄表、刑
    法第一百八十五條之三查獲後測試觀察職務報告、舉發違反
    道路交通管理事件通知單、道路交通事故初步分析研判表，
    以及從事醫療業務之光田綜合醫院所出具之診斷證明書等文
    書證據，均無顯不可信之情事而應具有證據能力，在此一併
    敘明。
貳、得心證之理由：
一、訊據被告謝廷富對於上開犯罪事實於本院審理中坦承不諱，
    並有臺中縣警察局（現改制為臺中市政府警察局）清水分局
    梧棲交通小隊員警職務報告、道路交通事故現場圖、道路交
    通事故調查報告表(一)、(二)、道路交通事故當事人登記聯單、
    道路交通事故肇事人自首情形紀錄表、刑法第一百八十五條
    之三查獲後測試觀察職務報告、舉發違反道路交通管理事件
    通知單、車號查詢汽車車籍、證號查詢汽車駕駛人、車號查
    詢輕型機車車籍、證號查詢機車駕駛人、道路交通事故當事
    人酒精測定紀錄表及現場照片十二張等在卷可資佐證。按駕
    駛人駕駛汽車，應遵守道路交通號誌之指示；又汽車駕駛人
    飲酒後，其吐氣所含酒精成份超過每公升０‧二五毫克以上
    者，不得駕車，道路交通安全規則第九十條及第一百十四條
    第二款分別定有明文。又按刑法第一百八十五條之三所稱服
    用酒類或其他相類之物，不能安全駕駛動力交通工具之公共
    危險罪，係屬抽象危險犯之規定，此種抽象危險係伴隨飲酒
    過量之行為而當然成立。換言之，只需客觀上有此種行為出
    現，危險即視為存在，至於有無肇事之具體結果，均不影響
    公共危險罪責之成立。再按服用酒類不能安全駕駛動力交通
    工具之認定，參考德國、美國之認定標準，對於酒精濃度呼
    氣已達每公升０．五五毫克或血液濃度達百分之０．一一以
    上，肇事率為一般正常人之十倍，應認為已達不能安全駕駛
    之標準（法務部八十八年五月十八日八八法檢字第一六六九
    號函釋可資參照）。況本件被告謝廷富經測得酒精濃度呼氣
    達每公升０．六二毫克，復與告訴人卓玉東騎乘之上開輕型
    機車發生碰撞，足見被告駕車時，確已達不能安全駕駛動力
    交通工具之程度。綜上所述，本件事證明確，被告上開犯行
    堪以認定，均應依法論科。
二、核被告謝廷富所為，係犯刑法第一百八十五條之三之服用酒
    類不能安全駕駛動力交通工具而駕駛罪。爰審酌被告並無前
    科，有臺灣臺中地方法院檢察署刑案資料查註紀錄表及臺灣
    高等法院被告前案紀錄表各一紙附卷可按，堪認素行良好，
    暨其於車禍事故後經警測得酒精濃度之高低，及被告犯後於
    本院坦承犯行之態度等一切情狀，爰就其上開二罪分別量處
    如主文所示之刑，並依法定其應執行之刑，以資懲儆。
乙、公訴不受理部分：
一、公訴意旨另略以：被告謝廷富於上揭時、地飲用酒類後，明
    知已達不能安全駕駛動力交通工具之程度，竟仍駕駛其所有
    之車牌號碼Ｍ二－０九二八號自用小客車上路。嗣於同日十
    六時四十分許，駕車行經梧棲區○○路○段一０一六號前時
    ，復本應注意駕駛人駕駛汽車，應遵守道路交通號誌之指示
    ，而依當時情形，並無不能注意之情況，貿然闖越紅燈前行
    ，適有告訴人卓玉東騎乘其所有之車牌號碼ＱＬ二－九六二
    號輕型機車，沿梧棲區○○路○段一０一六號旁道路自北往
    南方向行駛，被告謝廷富之上開自用小客車車頭乃與告訴人
    卓玉東之上開輕型機車（起訴書誤為重型機車）左側車身發
    生碰撞，告訴人卓玉東因而人車倒地，並受有腦震盪併臉部
    多處擦傷、右眉下及右臉頰撕裂傷、胸壁挫傷併左側第三、
    四肋骨閉鎖性骨折、左鎖骨閉鎖性骨折、左胸壁擦傷、四肢
    多處擦傷、疑似左膝前十字韌帶撕裂性骨折、疑似第二腰椎
    壓迫性骨折等傷害。因認被告謝廷富另涉有刑法第284條第
    1項之過失傷害罪等語。
二、按告訴乃論之罪，告訴人於第一審辯論終結前得撤回其告訴
    ，又告訴經撤回者，應諭知不受理之判決，並得不經言詞辯
    論為之，刑事訴訟法第二百三十八條第一項、第三百零三條
    第三款、第三百零七條分別定有明文。
三、本件被告謝廷富經檢察官以刑法第二百八十四條第一項前段
    之過失傷害罪提起公訴，依照同法第二百八十七條前段規定
    係屬告訴乃論之罪。茲因告訴人卓玉東已於本院第一審辯論
    終結前與被告謝廷富達成調解，並於一百年五月五日具狀撤
    回其告訴，有聲請撤回告訴狀、本院公務電話紀錄表在卷可
    稽，揆諸上開說明，自應予諭知不受理判決，並不經言詞辯
    論為之。
據上論斷，應依刑事訴訟法第二百九十九條第一項前段、第三百
零三條第三款、第三百零七條，刑法第一百八十五條之三，第四
十一條第一項前段，刑法施行法第一條之一第一項、第二項但書
，判決如主文。
本案經檢察官陳雅瑩到庭執行職務。
中    華    民    國    100    年    6    月    30    日
                  刑事第十一庭    法  官  林學晴
上正本證明與原本無異。
如不服本判決應於收受送達後10日內向本院提出上訴書狀，並應
敘述具體理由；其未敘述上訴理由者，應於上訴期間屆滿後20日
內向本院補提理由書（均須按他造當事人之人數附繕本）「切勿
逕送上級法院」。
                                  書記官  簡雅文
中    華    民    國    100    年    6    月    30    日
【附錄本案論罪科刑法條】
刑法第一百八十五條之三
服用毒品、麻醉藥品、酒類或其他相類之物，不能安全駕駛動力
交通工具而駕駛者，處一年以下有期徒刑、拘役或科或併科十五
萬元以下罰金。
刑法第二百八十四條第一項
（過失傷害罪）
因過失傷害人者，處六月以下有期徒刑、拘役或五百元以下罰金
，致重傷者，處一年以下有期徒刑、拘役或五百元以下罰金。